# 借款费用资本化时点的确认

提问人：tony868lamy 时间：2011-11-27 00:12:16
回复 zzhxhl 的帖子
（ 2 ）如果上述专门借款改成一般借款，借款费用的资本化时点又是哪一天？
回复：开始资本化的时点也是在 2011 年 3 月 1 日工程开始动工建设时。

回答人：chenyiwei
赞同本贴和楼上的观点。但在一般借款的情况下，只有当实际支出一般借款资金用于工程项目实体建造时，才能按照支出进度确认加权平均支出，作为资本化的基础。

提问人：dzp1009 时间：2011-11-27 13:43:56
如为一般借款，为什么 2 月 1 日购物质不算呢，这些材料物资也是工程建设所需要的，人个认为也属资本支出。

回答人：chenyiwei
按照中国准则要求，应当在符合资本化条件的资产的实体建造开始后，才能开始借款费用资本化。这一点与IAS 23的对应规定有些差异。